【裁判字號】    92,自緝,408
【裁判日期】    920731
【裁判案由】    違反動產擔保交易法
【裁判全文】
臺灣臺中地方法院刑事判決                        九十二年度自緝字第四八號
    自  訴  人  乙○○即光華機車行
    自訴代理人  丙○○
    被      告  甲○○
右列被告因違反動產擔保交易法案件，經自訴人提起自訴，本院判決如左：
    主  文
甲○○動產擔保交易之債務人，意圖不法之利益，將標的物遷移，致生損害於債權人
，處拘役貳拾日，如易科罰金，以參佰元折算壹日。緩刑貳年。
    事  實
一、甲○○於民國（下同）八十九年八月十日，以動產擔保交易附條件買賣之方式，
    向乙○○即光華機車行購買ＬＮＬ─０３６號光陽牌重型機車一輛，為動產擔保
    交易之債務人。約定總價金新台幣（下同）三萬六千三百元，除自備款三千元外
    ，餘款分六期給付，每月一期在每月十五日付款，每期付款五千五百五十元，標
    的物存放地點為臺中縣豐原市○○○路四十三號三樓，在價金未付清之前，標的
    物所有權仍屬於出賣人乙○○即光華機車行所有，甲○○僅得依約占有使用，不
    得任意遷移或為其他處分等。詎甲○○在取得標的物之後，僅支付四期，且皆未
    按期給付，而其剩餘款項即拒不付款，並意圖為自己不法之利益，於九十年年底
    某日，即將該標的物遷移他處，致使出賣人乙○○即光華機車行追索無著受有損
    害，迄今已達十八個月之久。
二、案經被害人乙○○即光華機車行提起自訴。
    理  由
一、右揭事實，業據被告甲○○坦承不諱，核與自訴人指訴情節相符，且經自訴人之
    代理人丙○○到庭供述在卷，並有附條件買賣契約書、身分證、存證信函及行照
    影本等附卷可稽。被告既為本件動產擔保交易之債務人，自應依該交易之內容履
    行，惟竟於取得該機車後，僅支付四期款項後，即不依約付款，並將該機車遷移
    而離開其所約定之臺中縣豐原市○○○路四十三號三樓處所，致自訴人不知該機
    車遷移至何處，被告顯有為自己不法之利益甚明。雖被告另辯稱該機車曾遭竊後
    失而復得，並請友人代繳餘款云云，但被告均未能舉證以實其說，且為自訴人所
    當庭否認在卷，故其所辯自難採信。從而本件事證明確，被告犯行洵堪認定。
二、核被告所為，係犯動產擔保交易法第三十八條之罪。爰審酌被告本案犯罪之動機
    、目的尚屬單純，而其所用手段、所生之危害（僅餘二期款項）亦非重大及其犯
    罪後坦承犯行，態度良好，復已與自訴人達成和解清償餘款等一切情狀，量處如
    主文所示之刑，並諭知易科罰金之折算標準。又查被告未曾受有期徒刑以上刑之
    宣告，業據被告供述甚詳，且有台灣高等法院被告全國前案紀錄表在卷可憑。再
    查被告業於其後就所積欠餘款向自訴人清償完畢，業經自訴人到庭供明在卷。本
    院認被告經本事件之宣告後當之警惕，無再犯之虞，所宣告之刑以暫不執行為宜
    ，乃併宣告緩刑二年，以啟自新。
據上論斷，應依刑事訴訟法第三百四十三條、第二百九十九條第一項前段，動產擔保
交易法第三十八條，刑法第十一條前段、第四十一條第一項前段、第七十四條第一款
，罰金罰鍰提高標準條例第一條前段、第二條，判決如主文。
中      華      民      國    九十二    年      七      月    三十一    日
                                臺灣臺中地方法院刑事第七庭
                                    法  官  夏  一  
右正本證明與原本無異。
如不服本判決，應於判決送達後十日內向本院提出上訴狀（須附繕本），上訴於臺灣
高等法院臺中分院。
                                    書記官
中      華      民      國    九十二    年      七      月    三十一    日
附錄本案論罪科刑法條全文
動產擔保交易法第三十八條：
動產擔保交易之債務人，意圖不法之利益，將標的物遷移、出賣、出質、移轉、抵押
或為其他處分，致生損害於債權人者，處三年以下有期徒刑、拘役或科或併科六千元
以下之罰金。


司法院資訊處製作；財團法人民間司法改革基金會備份。
